# 同一控制下企业合并验资报告？

提问人：丫头 1982 时间：2017-08-25 15:55:11
@chenyiwei 陈老师，请教个问题。A公司拟通过向其股东（该股东100%控股A公司）发行股票的方式收购该股东100%控股的B公司，合并对价按评估价确定，假设：合并对价为 5000 万元（ 2016 年 12 月 31 日评估值），增加股本总额 3000 万元，合并日时的净资产为 4000 万元，超过股本的 1000 万元，计入资本公积中。请问：验资报告怎么进行说明？有无上市公司的案例？

回答人：chenyiwei
验资报告中，对注入资产的作价还是按照全体股东在评估值的基础上协商一致的作价金额，即 5000 万元。至于后续因为会计处理中需将长期股权投资调整为按被收购方净资产账面价值计量而对资本公积进行的相应调整，可以归入会计处理范畴，不属于该次验资的范围。但为了避免与会计处理的混淆，建议在验资报告中不要明确表述计入资本公积的金额。